臺灣高等法院臺中分院民事裁定
110年度抗字第322號
抗  告  人  林駿程  
            陳世和  


相  對  人  劉文發  
            劉文裕  
            劉耀元  
            劉秀鑾  
            劉文樹  
            劉世璿  
            劉睿騫  
上列當事人間排除侵害事件，抗告人對於民國110年6月1日臺灣
臺中地方法院110年度補字第340號裁定提起抗告，本院裁定如下
：
    主  文
原裁定關於核定訴訟標的價額部分廢棄。
本件訴訟標的價額核定為新臺幣20萬6976元。
抗告費用由相對人負擔。
    理  由
一、抗告意旨略以：抗告人起訴請求相對人將臺中市○○區○○段00
    00○0000○0000地號等3筆土地（下稱系爭供役地）上之圍籬
    及障礙物移除，供抗告人所有坐落同段地號1003-5、1003-9
    、1003-10、1003-11地號等4筆土地（下稱系爭需役地）通
    行，且系爭供役地已為系爭需役地設定不動產役權登記，是
    以本件訴訟係因地役權涉訟，應以需役地所增價額核定訴訟
    標的價額。因系爭需役地所增價額不明，參照土地登記規則
    第49條第3項規定，應以系爭需役地當期申報地價4%為其1年
    之權利價值，並以7年計算其存續期間，為此提起抗告，請
    求廢棄原裁定。
二、按訴訟標的之價額，由法院核定；核定訴訟標的之價額，以
    起訴時之交易價額為準；無交易價額者，以原告就訴訟標的
    所有之利益為準，民事訴訟法第77條之1第1、2項定有明文
    。又因地役權涉訟，如係地役權人為原告，以需役地所增價
    額為準；如係供役地人為原告，以供役地所減價額為準，亦
    為民事訴訟法第77條之5所明定。而需役地所增價額不明時
    ，可參照土地登記規則第49條第3項有關他項權利價值之計
    算方式，以需役地申報地價4％為其1年之權利價值，以7年權
    利價值計算之標準，據以核定訴訟標的價額（最高法院100
    年度台抗字第960號裁定要旨參照）。
三、經查，抗告人主張系爭供役地已為系爭需役地設定不動產役
    權登記，並依不動產役權之法律關係，請求判命相對人應將
    系爭供役地上之圍籬及障礙物移除，供抗告人通行，並不得
    有任何禁止或設置障礙物等妨礙抗告人通行之行為，是本件
    屬因地役權涉訟，應以需役地所增價額據以核定訴訟標的價
    額。因系爭需役地所增價額不明，依前揭說明，自可參照土
    地登記規則第49條第3項有關他項權利價值之計算方式，以
    系爭需役地起訴時申報地價4％為其1年之權利價值，以7年權
    利價值計算之標準，核定本件訴訟標的價額為新臺幣20萬69
    76元{計算式：申報地價2,240元×面積（75+74+74+107）平
    方公尺×4％×7=206,976元}。
四、從而，原裁定核定本件訴訟標的價額為956萬1600元，尚有
    未洽。抗告意旨指摘原裁定關於訴訟標的價額之核定不當，
    求予廢棄，為有理由，應由本院將原裁定此部分予以廢棄，
    另行核定如主文第2項所示。又原裁定關於核定訴訟標的價
    額部分既經廢棄，關於命補繳裁判費部分，應由原法院另為
    適法處理，併予敘明。
五、據上論結，本件抗告為有理由，爰裁定如主文。　　
中　　華　　民　　國　　110 　年　　8 　　月　　5 　　日
        　　      民事第八庭  審判長法　官  杭起鶴
　　　　　　　　　　　　　　        法　官  黃裕仁
　　　　　　　　　　　　　　　      法　官  羅智文
正本係照原本作成。             
不得再抗告。
                                    書記官  林賢慧
　　　　　　　　　　　　　　　　　　　
中　　華　　民　　國　　110 　年　　8 　　月　　5 　　日